【裁判字號】    99,審易,2609
【裁判日期】    991227
【裁判案由】    毒品危害防制條例
【裁判全文】
臺灣高雄地方法院刑事判決            99年度審易字第2609號
公  訴  人  臺灣高雄地方法院檢察署檢察官
被      告  陳修文
上列被告因違反毒品危害防制條例案件，經檢察官提起公訴（99
年度毒偵字第2899號），本院合議庭裁定由受命法官獨任行簡式
審判程序，判決如下：
    主  文
陳修文施用第二級毒品，累犯，處有期徒刑捌月。
    事  實
一、陳修文前於民國89年間，2 次因施用毒品案件，分別經本院
    裁定送觀察、勒戒後，均認無繼續施用毒品傾向，先後於89
    年5 月26日及90年1 月5 日執行完畢釋放，並經臺灣高雄地
    方法院檢察署檢察官以89年度毒偵緝字第142 號、89年度毒
    偵字第3000號及90年度毒偵字第67號為不起訴處分確定。另
    於93、94年間，再因施用毒品、竊盜、詐欺等案件，再經法
    院分別判處有期徒刑6 月、6 月、6 月、6 月，其中詐欺及
    施用毒品案件等2 罪，經定其應執行之刑為有期徒刑10月確
    定，以上各罪接續執行，而於96年6 月13日縮短刑期假釋出
    監，假釋未經撤銷，而於96年8 月2 日保護管束期滿未經撤
    銷保護管束，視為執行完畢。後於96年間，又因施用毒品等
    案件，再經高雄地院分別判處有期徒刑6 月、6 月、6 月，
    並定應執行刑有期徒刑1 年4 月確定，復再因施用毒品案件
    ，經法院判處有期徒刑6 月確定，上開刑期接續執行，於98
    年5 月27日縮短刑期假釋出監，假釋未經撤銷，而於98年9
    月27日保護管束期滿未經撤銷保護管束，視為執行完畢。詎
    其仍不知悔改，竟基於施用第二級毒品甲基安非他命之犯意
    ，於99年3 月28日13時25分許採尿時起回溯96小時內之不詳
    時間，在阿公店水庫附近之友人住處，以玻璃球燒烤之方式
    施用第二級毒品甲基安非他命1 次。嗣於同年3 月28日13時
    25分許，因形跡可疑為警盤查，經警採集其尿液送驗結果呈
    安非他命、甲基安非他命陽性反應，而悉上情。
二、案經高雄縣政府警察局岡山分局報告臺灣高雄地方法院檢察
    署偵查起訴。
    理  由
一、本件被告陳修文所犯為死刑、無期徒刑、最輕本刑為3 年以
    上有期徒刑以外之罪，其於審理程序中就被訴事實為有罪之
    陳述，經本院告知簡式審判程序之旨，並聽取檢察官、被告
    之意見後，認為適宜進行簡式審判程序，依刑事訴訟法第27
    3 條之1 第1 項規定，裁定進行簡式審判程序，是依刑事訴
    訟法第273 條之2 ，其證據調查，自不受第159 條第1 項、
    第161 條之2 、第161 條之3 、第163 條之1 及第164 條至
    第170 條規定之限制，合先敘明。
二、上揭事實，業據被告陳修文於本院審理時坦承不諱，此外，
    復有高雄縣政府警察局岡山分局毒品案件嫌犯尿液採證檢驗
    對照表、臺灣檢驗科技股份有限公司濫用藥物檢驗報告各1
    紙在卷足稽，足認被告之任意性之自白與事實相符，本案事
    證明確，被告犯行堪以認定。
三、按犯毒品危害防制條例第10條之罪，經觀察、勒戒後，認無
    繼續施用毒品之傾向，應即釋放，並為不起訴處分；認有繼
    續施用毒品之傾向者，應由檢察官聲請法院裁定令入戒治處
    所施以強制戒治，至無繼續戒治之必要，強制戒治期滿，應
    即釋放，由檢察官為不起訴處分。經觀察勒戒、強制戒治執
    行完畢釋放後，5 年內再犯第10條之罪，依93年1 月9 日修
    正施行之毒品危害防制條例第23條第2 項規定意旨，應由檢
    察官偵查起訴。又依修正後之規定，僅限於「初犯」及「5
    年後再犯」二種情形，始應先經觀察、勒戒或強制戒治程序
    。倘被告於5 年內已再犯，經依法追訴處罰，縱其第3 次（
    或第3 次以上）再度施用毒品之時間，在初犯經觀察、勒戒
    或強制戒治執行完畢釋放5 年以後，已不合於「5 年後再犯
    」之規定，且因已於「5 年內再犯」，顯見其再犯率甚高，
    原實施觀察、勒戒或強制戒治，已無法收其實效，即應依該
    條例第10條處罰（最高法院97年度第5 次刑事庭會議決議參
    照）。查被告陳修文前因施用毒品案件，經法院裁定送觀察
    、勒戒後，而於89年5 月26日執行完畢釋放，並分別經臺灣
    高雄地方法院檢察署檢察官以89年度毒偵緝字第142 號及90
    年度毒偵字第67號不起訴處分確定。又於前開觀察勒戒執行
    完畢釋放後5 年內因施用毒品案件，經法院判處有期徒刑6
    月確定等情，有臺灣高等法院被告前案紀錄表1 份存卷可查
    ，是被告於初犯經觀察勒戒執行完畢釋放後，5 年內已再犯
    毒品危害防制條例第10條之罪，並經法院判刑確定，揆諸前
    開說明，本案自應依法追訴處罰。
四、核被告陳修文所為，係犯毒品危害防制條例第10條第2 項之
    施用第二級毒品罪。被告持有第二級毒品甲基安非他命後，
    進而施用，其持有之低度行為應為施用之高度行為所吸收，
    不另論罪。被告有如上所載論罪科刑執行完畢之情，有臺灣
    高等法院被告前案紀錄表1 份在卷可佐，是被告於有期徒刑
    執行完畢後，5 年內故意再犯本件有期徒刑以上之罪，為累
    犯，應依法加重其刑。爰審酌被告前因施用毒品，經送觀察
    勒戒後，猶均未能戒毒，復已多次再犯施用毒品罪經判處徒
    刑確定，而再犯本次犯行，足證前開處分措施實難矯治其惡
    性，顯見其對毒品之依賴情形非輕，惟念其犯後坦承犯行，
    態度尚可，且施用毒品乃自戕一己之身體健康，尚未害及他
    人，並考量被告犯罪動機、智識程度及生活狀況等一切情狀
    ，量處如主文所示之刑，以資懲儆。
據上論斷，應依應依刑事訴訟法第273 條之1 第1 項、第284 條
之1 、第299 條第1 項前段，毒品危害防制條例第10條第2 項，
刑法第11條前段、第47條第1 項，判決如主文。
本案經檢察官王兆琳到庭執行職務。
中    華    民    國    99    年    12    月    27    日
                  刑事第三庭    法  官  王榆富
以上正本證明與原本無異。
如不服本判決應於收受判決後10日內向本院提出上訴書狀，並應
敘述具體理由。其未敘述上訴理由者，應於上訴期間屆滿後20日
內向本院補提理由書(均須按他造當事人之人數附繕本)「切勿逕
送上級法院」。
中    華    民    國    99    年    12    月    27    日
                                書記官  鄭裕一
附錄本判決論罪之法條：
毒品危害防制條例第10條
施用第一級毒品者，處6月以上5年以下有期徒刑。
施用第二級毒品者，處3年以下有期徒刑。

司法院資訊處製作；財團法人民間司法改革基金會備份。
